# app什么情况下可以确认为无形资产

提问人：原来你就在这里 时间：2017-10-03 07:55:39
请问各位老师，公司如果有自己研发的app，但是该app目前不能为企业带来收入，可以确认为无形资产吗？

回答人：chenyiwei
企业自己研发的APP的研发支出资本化条件与其他类型的内部研发项目一致，在进入开发阶段且满足无形资产准则第九条规定的五项条件后可以开发支出资本化，后续研发成功后转入无形资产的金额就是累计的资本化开发支出。对不能明确为企业带来收入的APP，其研发支出不满足资本化条件。

提问人：原来你就在这里 时间：2018-05-06 18:22:24
请问陈老师，如果该APP取得了相应的计算机软件著作权登记证书该怎么处理呢？如果企业在使用该APP的未来一年内还是不能确定是否能为企业带来经济利益。

回答人：chenyiwei
著作权登记只是表明该软件的独创性受到法律保护，但不表明该软件一定可为企业带来经济利益，因此不是会计处理的主要考虑因素。如果不能确定能否为企业带来经济利益，其研发支出一律费用化。